ALEXANDER SALAZAR

DATOS PERSONALES

DIRECCIÓN

Edif. Danal Beach, Sector Genovés Porlamar 6301, Margarita Venezuela

TELÉFONO

(0424) 8076986 / (0295) 2694855

FMAII

aleexrsalazar@gmail.com

FECHA / LUGAR DE NACIMIENTO

07 septiembre, 1996. Hospital Luis Ortega, Porlamar, Margarita.

NACIONALIDAD

Venezolano/a

PERFIL PROFESIONAL

Asistente administrativo y operativo competente con más de 4 años de experiencia en el departamento de Recepción y Atención al Cliente, especializado en trabajo administrativo, resolución de problemas, planificación y orientación al servicio de calidad.

Extremadamente centrado en el cliente y enfocado en mantener los estándares propios de un establecimiento.

En espera de título universitario en Tecnología de Alimentos, con habilidades y conocimientos especializados en la investigación, diseño y desarrollo de productos alimenticios, asegurando la calidad, seguridad y sabor de los alimentos para el consumo humano. El control y manejo de procesos industriales y de laboratorio en la industria alimentaria.

EXPERIENCIA LABORAL

Jefe de Recepción, Hippocampus Vacation Club, C.A.

Pampatar, Maneiro

Ago 2021 - Presente

COMPETENCIAS

Servicio al cliente

Proactividad

Responsabilidad

Resolución de problemas

Resolución de conflictos

Toma de decisiones

Compromiso

Liderazgo y trabajo en equipo

Organización

Adaptabilidad

Microsoft Excel

Microsoft Office

Capacidad de hablar en público

Dirigir y controlar las actividades administrativas y del departamento de recepción, definiendo direct orientados a planificar y evaluar resultados, en cor políticas y estrategias del hotel, promoviendo un ac del equipo, cumpliendo con los objetivos y metas

Asistente de Recepción, Hippocampus Vacation Club, C.A.

May 2018 - Ago 2021

Organizar, dirigir y controlar las actividades administrativas y operativas propias del departamento de recepción, garantizando un adecuado desempeño del equipo de trabajo, con la finalidad de atender los requerimientos del huésped en la Recepción (front desk), de manera óptima y eficiente.

Operador/Cajero, INSTAMANVE, C.A. Parque de Diversiones DIVERLAND

Pampatar, Maneiro.

Maneiro.

Ago 2015 - May 2018

Proporcionar un excelente servicio al cliente en todo momento mediante la venta de insumos, alimentos y el suministro de información relevante a las atracciones de la empresa.



IDIOMAS

Español; Castellano

Inglés

FORMACIÓN

Técnico Medio Agropecuario, mención Técnicas de Alimentos., L.N.P. Dr. "Ramón Espinoza Reyes"de Fundación La Salle. Punta de Piedras, Tubores.

Sep 2008 - Jul 2014

Licenciatura en Tecnología de Alimentos., Universidad de Oriente. Boca del Río, Península de Macanao.

Sep 2014 — Presente

Espera de título de Licenciado.

CURSOS

Manipulación de Alimentos, MPPS - SACS

2014

PRÁCTICAS

Técnico de Laboratorio, Escuela de Ciencias Aplicadas del Mar (ECAM)

Boca del Río, Península de Macanao

Feb 2014 - May 2014

- Gestionar las existencias de material y equipos.
- · Organizar y limpiar el laboratorio.
- Preparar los equipos y llevar su mantenimiento.
- Tomar y analizar muestras.
- · Registrar y examinar los resultados de los experimentos.
- Comunicar los resultados al responsable científico, de palabra o por escrito.
- Identificar los peligros en el laboratorio y evaluar los riesgos.
- · Preparar materiales de apoyo a la docencia.
- Supervisar un equipo de técnicos de laboratorio o estudiantes en prácticas.